【裁判字號】    88,訴,1501
【裁判日期】    890303
【裁判案由】    偽造文書
【裁判全文】
臺灣臺中地方法院刑事判決                        八十八年度訴字第一五一號
    公  訴  人  臺灣臺中地方法院檢察署檢察官
    被      告  丙○○
                甲○○
右列被告等因偽造文書等案件，經檢察官提起公訴（八十八年度偵字第一四三四○號
），本院判決如左：
    主  文
丙○○行使偽造私文書，足以生損害於公眾及他人，處有期徒刑壹年，一式四聯（按
指遠傳電信留存聯、經銷商留存聯、客戶留存聯、代理商留存聯）之遠傳電信行動電
話服務申請書內客戶親簽同意欄內偽造「林世偉」之簽名二枚及偽造「傅世賢」之簽
名一枚，均沒收。
甲○○連續以詐術得財產上不法之利益，處有期徒刑拾月。
    事  實
一、丙○○於民國八十七年間某日，自地下錢莊獲得來源不明之林世偉及傅世賢國民
    身分證影本各一紙，竟未經林世偉及傅世賢之同意或授權，於八十七年十二月三
    十一日下午五時許，持前揭身分證影本二紙，前往台中市○○區○○路七十九號
    丁○○所經營之高明科技通訊行內，利用熟識而不知情之丁○○冒林世偉及傅世
    賢之名義，接續在丁○○所填載之一式四聯（按指遠傳電信股份有限公司〔下稱
    遠傳電信〕留存聯、經銷商留存聯、客戶留存聯、代理商留存聯）之遠傳電信行
    動電話服務申請書三份，在其中二份申請書上之客戶親簽同意欄內，偽造「林世
    偉」之簽名各一枚，在其中一份申請書上之客戶親簽同意欄內，偽造「傅世賢」
    之簽名一枚，佯以林世偉及傅世賢之名義，分別表示林世偉及傅世賢願向遠傳電
    信申辦行動電話，偽造完成後，即由丁○○行使交付上開偽造申請書三份向遠傳
    電信申請租用0000000000、0000000000等三支行動電話門
    號，致生損害於林世偉、傅世賢及遠傅電信對於客戶資料管理之正確性。得手後
    ，丙○○自行使用上開0000000000等二支行動電話門號，並按時繳納
    遠傳電信通話費用；另明知其友人甲○○經濟拮据，復急需行動電話使用，為使
    甲○○免費使用行動電話，乃基於幫助甲○○不法得利之犯意，將上開0000
    000000號之行動電話門號借予明知上情、且具有不法得利概括犯意之甲○○使用，甲○○即將上開0000000000號之行動電話門號卡裝入所購買
    之手機內，自八十八年一月四日至同年二月四日止，連續以之與乙○○及陳志強
    等人通訊聯絡，因此取得免付遠傳電信通話費用之財產上不法利益，共計新台幣
    三千八百二十七元。
二、案經交通部電信總局移送台灣台中地方法院檢察署檢察官偵查起訴。
    理  由
一、右揭事實，業據被告丙○○、甲○○坦承不諱，核與被害人傅世賢於警訊時指述
    其身分證被竊，並遭人冒名申請租用0000000000號行動電話之情節相
    符；復經證人即高明科技通訊行之負責人丁○○於八十八年八月二十七日本院審
    理時證稱：係被告丙○○提供身分證影本給渠，並授權渠幫忙填寫申請書及簽名
    乙情，另證人乙○○、陳志強亦分別於偵查中及本院審理時證稱；甲○○確實曾
    使用前揭0000000000號行動電話門號與渠等聯絡等情屬實，此外並有
    上開一式四聯（按指遠傳電信留存聯、經銷商留存聯、客戶留存聯、代理商留存
    聯）之遠傳電信行動電話服務申請書三份、林世偉、傅世賢身分證影本各一紙及
    0000000000號行動電話門號之通聯紀錄影本等附卷可資佐憑。本件事
    證明確，被告二人犯行洵堪認定。
二、核被告丙○○所為，係犯刑法第二百十六條、第二百十條之行使偽造私文書罪及
    第三百三十九條第二項詐欺得利罪之幫助犯。被告丙○○利用不知情之丁○○行
    使偽造私文書，為間接正犯。其偽造署押，為偽造私文書之部分行為，無庸論擬
    ，再偽造私文書後進而行使，偽造之低度行為應為行使之高度行為所吸收，亦不
    另論罪。而被告丙○○行使偽造私文書犯行部分，係以一行為同時侵害林世偉及
    傅世賢二人之法益，其以一行為而觸犯數罪名，為想像競合犯，應依法從一重之
    行使偽造私文書處斷。且其所犯前揭行使偽造私文書及幫助詐欺得利二罪間，有
    方法結果之牽連關係，應從一重之行使偽造私文書罪論處。另核被告甲○○所為
    ，係犯刑法第三百三十九條第二項之詐欺得利罪。被告甲○○前後多次詐欺得利
    之犯行，時間緊接，方法相同，觸犯構成要件相同之罪名，顯係基於概括犯意為
    之，依連續犯之規定論以一罪，並依法加重其刑。爰審酌被告等素行不佳（有台
    灣高等法院檢察署刑案紀錄簡覆表二份在卷可憑），其犯罪之動機、手段、所生
    之損害、犯後均能坦承犯行、尚知悔改、及被告甲○○尚未付清上筆遠傳電信通
    話費用等一切情狀，各量處如主文所示之刑，以示懲儆。又一式四聯（按指遠傳
    電信留存聯、經銷商留存聯、客戶留存聯、代理商留存聯）之遠傳電信行動電話
    服務申請書內客戶親簽同意欄內偽造「林世偉」之簽名二枚及偽造「傅世賢」之
    簽名一枚，均併依刑法第二百十九條之規定宣告沒收。
據上論斷，應依刑事訴訟法第二百九十九條第一項前段，刑法第二百十六條、第二百
十條、第三百三十九條第二項、第三十條、第五十五條、第五十六條、第二百十九條
，罰金罰鍰提高標準條例第一條前段，判決如主文。
中      華      民      國      八十九      年    三      月     三     日
                                      臺灣臺中地方法院刑事第六庭
                                          法  官  許秀芬
右正本證明與原本無異。
如不服本判決，應於判決送達後十日內向本院提出上訴狀，上訴於臺灣高等法院臺中
分院( 須附繕本 )。
                                          書記官
中      華      民      國      八十九      年    三      月     四     日
附錄條文：
刑法第二百十六條、第二百十條、第三百三十九條第二項
刑法第二百十六條
行使第二百十條至第二百十五條之文書者，依偽造、變造文書或登載不實事項或使登
載不實事項之規定處斷。
刑法第二百十條
偽造、變造私文書，足以生損害於公眾或他人者，處五年以下有期徒刑。
刑法第三百三十九條
意圖為自己或第三人不法之所有，以詐術使人將本人或第三人之物交付者，處五年以
下有期徒刑、拘役或科或併科一千元以下罰金。
以前項方法得財產上不法之利益或使第三人得之者，亦同。
前二項之未遂犯罰之。


司法院資訊處製作；財團法人民間司法改革基金會備份。
